【裁判字號】    89,易,600
【裁判日期】    890522
【裁判案由】    贓物等
【裁判全文】
臺灣臺南地方法院刑事判決                          八十九年度易字第六號
    公  訴  人  台灣台南地方法院檢察署檢察官
    被      告  甲○○
右列被告因贓物等案件，經檢察官提起公訴（八十九年度偵字第三七一號），本院判
決如左：
    主  文
甲○○故買贓物，處拘役參拾日；又對於公務員依法執行職務時，施強暴，處拘役肆
拾日。應執行拘役柒拾日。
    事  實
一、甲○○於民國（下同）八十八年十月間某日，於台南市安南區四草大橋附近，明
    知不詳姓名年籍之成年男子所兜售之ＶＢＥ—九六七號輕機車，係來路不明之他
    人失竊財物（係周智夫於八十八年五月三日，在台南市○區○○街失竊之輕機車
    ），竟因貪圖小利，以顯然低於當時市價新台幣（下同）一萬五千元左右之賤價
    一千元買入後，由前開姓名年籍不詳之成年男子送至甲○○位於台南縣西港村後
    營村二一五號住處，並於同年月二十一日十七時許，在台南縣西港鄉○○路八之
    九號，以三千元之代價將前開輕機車售予不知情之李雅添（此部分業經為不起訴
    處分），李雅添則將機車交予其子李宗憲騎乘，於同年十二月十日十七時許，李
    宗憲騎乘前開輕機車於途經台南縣西港鄉省道時，為警查獲其騎乘贓車，因而循
    線查獲甲○○。隨後台南縣佳里分局西港分駐所員警乙○○會同李宗憲之母黃秀
    梅到甲○○位於台南縣西港鄉後營村後營二一五號住處執行調查職務時，於同日
    二十一時許，因甲○○與至現場之黃秀梅發生口角，甲○○即持棍棒欲毆打黃秀
    梅，經警員乙○○制止，卻反遭甲○○以指甲抓破乙○○額頭之強暴方式成傷（
    傷害部分未據告訴），幸經其他員警阻擋始停止。
二、案經台南縣警察局佳里分局報告台灣台南地方法院檢察署檢察官偵查起訴。
    理  由
一、訊據被告甲○○對於右揭時地向不詳姓名年籍之成年男子購買輕機車以及拒絕配
    合調查並抓傷警員之事實坦承不諱，惟矢口否認有何妨害公務及故買贓車之犯意
    ，並辯稱：伊並不知情，是該不知名之男子將輕機車送至伊住處；後來因為警員
    要打伊的哥哥，伊要攔阻的時候，才去撥到警員的頭部云云。惟查：
（一）故買贓物部分：
      右揭事實業據證人即自被告甲○○處買受機車之李雅添及妻子黃秀梅二人於偵
      查中證述明確，復有李雅添要求甲○○書寫之機車讓渡書、報告書、照片及車
      輛竊盜資料查詢報表各乙紙附卷可稽。況衡諸常情，被告向陌生人購買機車，
      既未曾辦理過戶，或索取機車行照，卻立即轉手售予他人賺取差價，其辯稱不
      知係贓車，自不足採信。被告故買贓物之犯行，堪以認定，應予依法論科。
（二）妨害公務部分：
      右揭事實業據被害人即警員乙○○在警訊時指訴綦詳，以及證人即在場目擊者
      黃秀梅證述明確在卷，復有照片二幀及徐春暉診所診斷證明書及台南縣佳里分
      局乙○○警員書寫之報告書乙紙附卷足資佐憑。是衡諸常情，既然黃秀梅協同
      警員乙○○至被告甲○○住處時已立即表明來意及警員身分，被告竟仍拒絕配
      合調查，則其所辯其並無妨害公務之犯意，自不足採信。被告妨害公務之犯行
      亦堪認定，應予依法論科。
二、核被告甲○○所為係犯刑法第三百四十九條第二項之故買贓物罪及同法第一百三
    十五條第一項之妨害公務罪。被告所犯前開二罪間，犯意各別，行為互殊，罪名
    互異，應予分論並罰。爰審酌被告之品行、犯罪之手段、所生之危害及犯罪後之
    態度等一切情狀，分別量處如主文所示之刑，並定其應執行之刑，以示懲儆。
據上論斷，應依刑事訴訟法第二百九十九條第一項前段，刑法第三百四十九條第二項
、第一百三十五條第一項、第五十一條第六款，罰金罰鍰提高標準條例第一條前段，
判決如主文。
本案經檢察官吳佳齡到庭執行職務。
中      華      民      國      八十九      年      五      月  二十二  日
                                      臺灣臺南地方法院刑事第三庭
                                          審判長法  官  董武全
                                                法  官  林淑婷
                                                法  官  謝家宜
右正本證明與原本無異。
如不服本判決，應於判決送達後十日內，向本院提出上訴狀。
                                                書記官  魏芝雯
中      華      民      國      八十九      年      五      月   二十二 日
附錄本件論罪科刑法條全文：
刑法第一百三十五條第一項：
對於公務員依法執行職務時，施強暴脅迫者，處三年以下有期徒刑、拘役或三百元以
下罰金。
刑法第三百四十九條第二項：
搬運、寄藏、故買贓物或為牙保者，處五年以下有期徒刑、拘役或科或併
科一千元以下罰金。


司法院資訊處製作；財團法人民間司法改革基金會備份。
